【裁判字號】    98,交簡上,247
【裁判日期】    981112
【裁判案由】    公共危險
【裁判全文】
臺灣板橋地方法院刑事判決          98年度交簡上字第247 號
上  訴  人
即  被  告  甲○○
上列上訴人即被告因公共危險案件，不服本院98年度交簡字第50
70號，中華民國98年9 月15日所為第一審刑事簡易判決（聲請簡
易判決處刑案號：98年度速偵字第4742號），提起上訴，本院管
轄之第二審合議庭判決如下：
    主  文
上訴駁回。
    理  由
一、本案經本院審理結果，認第一審以被告甲○○犯刑法第185
    條之3 服用酒類不能安全駕駛動力交通工具而駕駛罪，事證
    明確，適用刑事訴訟法第449 條第1 項前段、第3 項、第45
    4 條第2 項、刑法第185 條之3 、第42條第3 項前段、刑法
    施行法第1 條之1 第1 項等規定，並審酌被告明知酒精成分
    對人之意識能力具有不良影響，酒後駕車對一般往來之公眾
    及駕駛人自身皆具有高度危險性，既漠視自己安危，尤罔顧
    公眾安全，於服用酒類後呼氣酒精濃度達每公升1.10毫克，
    已處於不能安全駕駛動力交通工具之狀態，仍騎乘屬動力交
    通工具之機車行駛於道路上，惟念其犯後坦承犯行，態度良
    好等一切情狀，量處被告罰金新臺幣9 萬元，如易服勞役，
    以新臺幣1,000 元折算一日，其認事用法均無違誤，量刑亦
    屬妥適，應予維持，並引用第一審刑事簡易判決記載之事實
    、證據及理由（如附件）。
二、上訴人即被告對原審判決所引用之證據，均不爭執其證據能
    力、證明力，其上訴意旨僅謂：伊教育程度不高又無前科，
    犯後深具悔意且自責甚深，已受教訓，然原判決處罰金新台
    幣9 萬元，實屬過重，伊目前無業，無法負擔此筆罰金，且
    伊患有重疾，易服勞役亦顯有困難，請求給予緩刑之宣告云
    云。
三、查被告於本院審理時坦承本件酒醉駕車之犯行（見本院審判
    筆錄第4 頁），而原審論罪科刑之認事用法既無違誤，量刑
    亦屬妥適，已如前述，被告之上訴顯無理由，應駁回其上訴
    。末按，緩刑之宣告與否，係屬實體法上賦予法院得為自由
    裁量之事項，法院行使此項職權時，除應審查被告是否符合
    緩刑之法定要件外，尚應受比例原則與平等原則等一般法律
    原則之支配，以符客觀上之適當性、相當性與必要性。本件
    上訴人雖表示其經濟困難，難以繳納罰金云云，惟受刑人因
    經濟狀況，無力一次完納罰金總額時，除可於執行時依刑法
    第42條第1 項但書規定向檢察官聲請分期繳納罰金外，亦可
    依刑法第42條之1 規定向檢察官聲請易服社會勞動，再者，
    依上訴人所提出之身心障礙手冊影本之記載，上訴人僅係「
    輕度」重器障（肝）之人，與上訴人所陳「患有重疾」之情
    形仍屬有間，況且「酒後不得駕車」業經交通與警政單位廣
    泛宣導，上訴人應知之甚詳，其仍於凌晨飲酒後呼氣酒精濃
    度高達每公升1.10毫克之狀態下，騎乘機車行駛於道路上，
    嚴重危害用路人之安全，本院依職權裁量後認本件不宜對被
    告宣告緩刑，併此敘明。
據上論斷，應依刑事訴訟法第455 條之1 第1 項、第3 項、第36
8 條、第373 條，判決如主文。
本案經檢察官賴建如到庭執行職務。
中    華    民    國    98    年    11    月    12    日
                  交通法庭    審判長法  官  樊季康
                                    法  官  劉元斐
                                    法  官  陳明偉
上列正本證明與原本無異。
不得上訴。
                                    書記官  張桐嘉
中    華    民    國    98    年    11    月    17    日
附錄本案論罪科刑法條全文：
中華民國刑法第185 條之3
服用毒品、麻醉藥品、酒類或其他相類之物，不能安全駕駛動力
交通工具而駕駛者，處一年以下有期徒刑、拘役或科或併科十五
萬元以下罰金。


司法院資訊處製作；財團法人民間司法改革基金會備份。
